【裁判字號】    95,訴,1753
【裁判日期】    951228
【裁判案由】    侵權行為損害賠償
【裁判全文】
臺灣板橋地方法院民事判決              95年度訴字第1753號
原      告  丁○○
            甲○○
被      告  丙○○
            乙○○
            戊○○
上列當事人間請求侵權行為損害賠償事件，經本院刑事庭裁定移
送前來，本院於民國95年12月7日言詞辯論終結，判決如下：
    主  文
被告應連帶給付原告甲○○新台幣貳拾萬元、連帶給付原告丁○○新台幣壹拾萬貳仟柒佰元及均自民國九十五年六月二十二日起
至清償日止，按週年利率百分之五計算之利息。
原告甲○○其餘之訴駁回。
訴訟費用由被告連帶負擔二分之一，餘由原告甲○○負擔。
本判決第一項得假執行。
原告甲○○其餘假執行之聲請駁回。
    事  實 及 理  由
甲、程序方面：
    本件被告均未於最後言詞辯論期日到場，核無民事訴訟法第
    386 條所列各款情形，依原告之聲請，由其一造辯論而為判
    決。
乙、實體方面：
一、原告起訴主張：被告丙○○因其機車停放在原告丁○○所經
    營位於台北縣中和市○○街73號「華新藥局」外，遭不明人
    士推倒在地，因而心生忿恨，竟基於共同毀損及傷害犯意聯
    絡，而與被告乙○○、戊○○及姓名年籍不詳綽號「阿狗」
    之成年男子，於民國94年9 月23日下午10時58分許，四人分
    乘二部機車共同至上址「華新藥局」前，推由被告乙○○、
    戊○○各持鐵鎚一把，分朝店前強化玻璃砸去，致原告丁○○所有店門前強化玻璃二片、店內陳列之全自動血壓計等物
    毀損（毀損之物品名及價額詳附表），同時因鎚打時玻璃碎
    片四散飛出，致位於店內之原告甲○○遭玻璃碎片擊中而受
    有右眼部鈍傷、表淺裂傷、結膜囊及眼瞼異物等傷害，爰本
    於共同侵權行為損害賠償之法律關係，請求被告應連帶賠償
    原告丁○○所受上開毀損物品之損害新台幣（以下同）102,
    700 元及原告甲○○因身體受傷而支出之醫療費8,000 元及
    非財產上之損害即精神慰撫金50萬元，為此聲明求為判決被
    告應連帶給付原告甲○○508,000 元及給付原告丁○○102,
    700 元，及均自起訴狀繕本送達被告之翌日起至清償日止按
    週年利率分之5 計算之利息。並陳明願供擔保請准宣告假執
    行。
二、被告均未於最後言詞辯論期日到場，惟被告丙○○及乙○○
    於前次言詞辯論期日到場時則對原告主張上開毀損及傷害事
    實均已自認，而僅辯稱其無力支付賠償金等情，被告謝勝輝
    則未提出書狀作何聲明答辯以供斟酌，此外復有原告提出之
    診斷證明書及損失清單及卷附本院刑事庭95年度易字第834
    號刑事卷宗（含台灣板橋地方法院檢察署95年偵字第8009號
    偵查卷）影本及確定判決書在卷可按，應認原告之主張為可
    採信。
三、按因故意或過失，不法侵害他人之權利者，負損害賠償責任
    ；數人共同不法侵害他人之權利，連帶負損害賠償責任。又
    不法侵害他人之身體或健康者，對於被害人因此喪失或減少
    勞動能力或增加生活上之需要時，應負損害賠償責任。再按
    不法侵害他人之身體、健康、名譽、自由、信用、隱私、貞
    操，或不法侵害其他人格法益而情節重大者，被害人雖非財
    產上之損害，亦得請求賠償相當之金額。又不法毀損他人之
    物者，被害人得請求賠償其物因毀損所減少之價額。民法第
    184 條第1 項前段、第185 條第1 項前段、第193 條第1項
    、第195 條第1 項、第196 條分別定有明文。查被告因故意
    不法傷害原告甲○○之身體及毀損原告丁○○所有之物，從
    而，原告依民法上開規定請求被告賠償，即屬有據，茲就原
    告請求賠償之損害，審究如下：
  (一)原告甲○○部分：
  (1)醫療費部分：原告主張其本件傷害因而支出醫療費8,000 元
    ，惟未據原告提出任何單據證明其有支出上開費用之事實，
    此部分主張尚屬不能證明，不能准許。
  (2)精神慰撫金部分：按慰撫金之多寡，應斟酌雙方之身分、地
    位、資力與加害之程度及其他各種情形核定相當之數額，其
    金額是否相當，自應依實際加害情形與被害人所受之痛苦及
    雙方之身分、地位、經濟狀況等關係決定之。查原告係34年
    7 月10日出生，於本件侵權行為發生時年60歲，高工畢業，
    原從事計程車司機及攤販業，現已退休，本件傷害發生時係
    因在原告丁○○擔任里長之辦公室（即上址華新藥局），為
    巡守員，等候出巡勤務時，卻無端受害等情，業據原告陳明
    ，另被告丙○○係高中畢業、無業，原從事木工，被告江宏
    祥係國中畢業，無業，被告戊○○係高職畢業，無業（均見
    上開偵查卷警訊筆錄所載），被告三人均係青壯之人，卻因
    細故遷怒無辜即逞凶鬥狠砸店傷人，侵害情節非輕，但名下
    無恆產，亦有稅務電子閘門財產所得調件明細表1 份在卷可
    憑。本院審酌上開兩造之年齡、教育程度、社會地位、侵害
    程度、資力等情形，並原告所受傷害情形雖非重，視力仍正
    常，治療時間約兩週（見上開偵查卷宗影本末頁所附天主教
    耕莘醫院診斷書所載，原告主張其視力模糊，恢復很慢，尚
    不足採），但所受傷部分係眼睛重要部位遭玻璃碎片侵入，
    所受生理痛苦及精神上驚嚇非輕及被告迄未與原告達成和解
    等情，認原告請求非財產上損害賠償500,000 元，猶屬過高
    ，應以200,000 元為適當。
    是本件原告甲○○所受傷害得請求之賠償為精神慰撫金200,
    000 元，逾此部分請求尚屬無據，不能准許。
 (二) 原告丁○○部分:
    原告主張其因被告砸毀如附表之物品所減損之價額，共為10
    2,700 元之事實，已據提出價額清單明細及估價單等為證，
    並為到庭被告所不爭，足認真實，則原告請求被告賠償上開
    物品所減損價額102,700 元，自屬有據。
四、從而，原告依民法上開侵權行為損害賠償之規定，請求被告
    連帶賠償原告甲○○200,000 元及連帶賠償原告丁○○102,
    700 元並均自起訴狀繕本送達被告翌日即95年6 月22日（見
    刑事附帶民事起訴狀簽收欄所載）起至清償日止，按年息百
    分之5 計算之法定遲延利息，為有理由，應予准許。原告甲○○逾上開範圍之請求，為無理由，應予駁回。
五、原告陳明願供擔保，聲請宣告假執行，經核其勝訴部分本院
    所命給付金額均尚未逾50萬元，爰不待其聲請，應依職權宣
    告假執行。至原告甲○○敗訴部分，其假執行之聲請已失所
    附依，應予駁回。
六、結論：本件原告之訴為一部有理由、一部無理由，依民事訴
    訟法第385 條第1 項前段、第79條、第389 條第1 項第5 款
    ，判決如主文。
中    華    民    國    95    年    12    月    28    日
                  民事第三庭    法  官  朱耀平
以上正本係照原本作成
如對本判決上訴，須於判決送達後20日內向本院提出上訴狀
中    華    民    國    95    年    12    月    28    日
                                書記官  陳淑芳


司法院資訊處製作；財團法人民間司法改革基金會備份。
